ACORDAO-COMPLETO-2401810

ACÓRDÃO DE RELAÇÃO

ACÓRDÃO DE RELAÇÃO 2841/2020 ATA 8/2020 - SEGUNDA CÂMARA

Acórdão 2841/2020-TCU-Segunda Câmara
	Os ministros do Tribunal de Contas da União, reunidos em sessão de 2ª Câmara, ACORDAM, por unanimidade, com fundamento nos artigos 1º, inciso V; e 39, inciso I, da Lei 8.443/92, c/c os artigos 1º, inciso VIII; 143, inciso II; e 260, § 5º, do Regimento Interno, em considerar prejudicado, por perda de objeto, o exame dos atos de admissão a seguir relacionados, por força da cessação dos respectivos efeitos financeiros, de acordo com os pareceres emitidos nos autos.
1. Processo TC-Processo 006.668/2020-8 (ATOS DE ADMISSÃO) 
	1.1. Interessados: Andrea Duarte (XXX.948.117-XX) ; Carla Regina de Souza e Silva (XXX.234.177-XX) ; Christiane da Silva e Souza (XXX.656.207-XX) ; Cicero Tenorio de Moraes (XXX.004.627-XX) ; Cintia Goncalves Maciel (XXX.334.107-XX) ; Ciro Leonardo Teixeira (XXX.901.267-XX) ; Clarice Malias Monteiro (XXX.338.947-XX) ; Daniela dos Santos Dias (XXX.186.206-XX) ; Daniele Baptista da Silva (XXX.933.947-XX) ; Dayse Mara Lopes de Jesus (XXX.664.297-XX) ; Debora Rosita Freitas Barros Souza (XXX.619.457-XX) ; Doraci Reis Teixeira Barbosa (XXX.338.847-XX) ; Edilson Valerio de Morais e Lima (XXX.362.407-XX) ; Elaine Ribeiro Barbosa (XXX.088.247-XX) ; Eliane Borges Coelho de Melo Rangel (XXX.451.867-XX) ; Elisangela Doufem Kato (XXX.428.167-XX) ; Flavia Ferreira Fernandes (XXX.131.067-XX) ; Flavia Maria Branco da Motta (XXX.976.877-XX) ; Flavia Mattos Silva dos Santos (XXX.887.037-XX) ; Flavia Rocha Azenha Guimaraes da Silva (XXX.322.217-XX) 
	1.2. Órgão/Entidade: Ministério da Saúde (vinculador) 
	1.3. Relator: Ministro Aroldo Cedraz
	1.4. Representante do Ministério Público: Procurador Júlio Marcelo de Oliveira
	1.5. Unidade Técnica: Secretaria de Fiscalização de Pessoal (SEFIP) .
	1.6. Representação legal: não há.
	1.7. Determinações/Recomendações/Orientações: não há.

Segunda Câmara

Ministério da Saúde (vinculador)

Andrea Duarte (XXX.948.117-XX); Carla Regina de Souza e Silva (XXX.234.177-XX); Christiane da Silva e Souza (XXX.656.207-XX); Cicero Tenorio de Moraes (XXX.004.627-XX); Cintia Goncalves Maciel (XXX.334.107-XX); Ciro Leonardo Teixeira (XXX.901.267-XX); Clarice Malias Monteiro (XXX.338.947-XX); Daniela dos Santos Dias (XXX.186.206-XX); Daniele Baptista da Silva (XXX.933.947-XX); Dayse Mara Lopes de Jesus (XXX.664.297-XX); Debora Rosita Freitas Barros Souza (XXX.619.457-XX); Doraci Reis Teixeira Barbosa (XXX.338.847-XX); Edilson Valerio de Morais e Lima (XXX.362.407-XX); Elaine Ribeiro Barbosa (XXX.088.247-XX); Eliane Borges Coelho de Melo Rangel (XXX.451.867-XX); Elisangela Doufem Kato (XXX.428.167-XX); Flavia Ferreira Fernandes (XXX.131.067-XX); Flavia Maria Branco da Motta (XXX.976.877-XX); Flavia Mattos Silva dos Santos (XXX.887.037-XX); Flavia Rocha Azenha Guimaraes da Silva (XXX.322.217-XX)

AROLDO CEDRAZ

não há.

Procurador Júlio Marcelo de Oliveira

ATOS DE ADMISSÃO (ADS)

Secretaria de Fiscalização de Pessoal (SEFIP).